臺灣彰化地方法院刑事判決
110年度訴字第669號
公  訴  人  臺灣彰化地方檢察署檢察官
被      告  吳貞燕



選任辯護人  許卓敏律師
被      告  唐坤璋


選任辯護人  王博鑫律師
            廖國竣律師
上列被告因加重詐欺案件，經檢察官提起公訴（110年度偵字第7
053號），被告2人於準備程序中就被訴事實為有罪之陳述，經告
知簡式審判程序之旨，並聽取公訴人、被告2人及各自之辯護人
之意見後，由本院合議庭裁定由受命法官獨任進行簡式審判程序
，檢察官聲請改依協商程序而為判決，本院判決如下：
    主  文
吳貞燕三人以上共同犯詐欺取財罪，處有期徒刑壹年壹月。緩刑
參年，緩刑期間付保護管束，並應自本判決確定之日起陸個月內
向公庫支付新臺幣拾伍萬元，且應依檢察官之指揮參加法治教育
壹場次。
唐坤璋三人以上共同犯詐欺取財罪，處有期徒刑壹年壹月。緩刑
參年，緩刑期間付保護管束，並應自本判決確定之日起陸個月內
向公庫支付新臺幣拾萬元，且應依檢察官之指揮參加法治教育壹
場次。
    犯罪事實及理由
一、本案犯罪事實及證據，除：㈠犯罪事實欄一、第1行「李俊賢
    」後增加「（另行判決）」；㈡犯罪事實欄一、第24行至第2
    5行「共同意圖為自己或他人不法之所有」後補充增加「（
    對吳貞燕而言，係意圖為自己不法之所有；而對李俊賢、唐
    坤璋而言，係意圖為他人不法之所有」；㈢證據部分補充：
    「被告吳貞燕、唐坤璋於本院準備程序及審理中之自白」外
    ，餘均引用起訴書之記載（如附件）。
二、本案經檢察官、被告2人及渠2人之辯護人於審判外達成協商
    之合意，且被告2人已認罪，其合意內容為：被告吳貞燕、
    唐坤璋所為，均係犯刑法第339條之4第1項第2款之三人以上
    共同犯詐欺取財罪。被告吳貞燕認罪，願受有期徒刑1年1月
    ，緩刑3年之宣告，緩刑期間付保護管束，並應自本判決確
    定之日起6個月內向公庫支付新臺幣（下同）15萬元，且應
    依檢察官之指揮參加法治教育1場次。被告唐坤璋認罪，願
    受有期徒刑1年1月，緩刑3年之宣告，緩刑期間付保護管束
    ，並應自本判決確定之日起6個月內向公庫支付10萬元，且
    應依檢察官之指揮參加法治教育1場次。經查，上開協商合
    意並無刑事訴訟法第455條之4第1項所列情形之一，檢察官
    聲請改依協商程序而為判決，本院爰不經言詞辯論，於協商
    合意範圍內為協商判決。
三、附記事項：犯罪所得已實際合法發還被害人者，不予宣告沒
    收或追徵，刑法第38條之1第5項定有明文。如犯罪所得已實
    際合法發還被害人，或被害人已因犯罪行為人和解賠償而完
    全填補其損害者，自不得再對犯罪行為人之犯罪所得宣告沒
    收，以免犯罪行為人遭受雙重剝奪（最高法院109年度台上
    字第4062號刑事判決意旨參照）。查被告2人與同案被告李
    俊賢於本案中固詐得5,407,750元，惟被告吳貞燕嗣後業已
    與被害人國泰世紀產物保險股份有限公司達成調解並賠償全
    數損失，此有彰化縣二林鎮調解委員會調解書及國泰世華商
    業銀行存款憑證（客戶收執聯）均影本各1紙附於臺灣彰化
    地方檢察署110年度警聲扣字第6號偵查卷宗第30頁至第31頁
    可稽，等同其犯罪所得已實際合法發還被害人，依刑法第38
    條之1第5項規定，爰不予諭知沒收。
四、應適用之法條：刑事訴訟法第455條之2第1項、第455條之4
    第2項、第455條之8、第454條第2項，刑法第28條、第339條
    之4第1項第2款、第74條第1項第1款、第2項第4款、第8款、
    第93條第1項第2款，刑法施行法第1條之1第1項。
五、協商判決除有刑事訴訟法第455條之4第1項第1款於本訊問程
    序終結前，被告撤銷協商合意或檢察官撤回協商聲請者；第
    2款被告協商之意思非出於自由意志者；第4款被告所犯之罪
    非第455條之2第1項所定得以協商判決者；第6款被告有其他
    較重之裁判上一罪之犯罪事實者；第7款法院認應諭知免刑
    或免訴、不受理者情形之一，及違反同條第2項「法院應於
    協商合意範圍內為判決；法院為協商判決所科之刑，以宣告
    緩刑或二年以下有期徒刑、拘役或罰金為限」之規定者外，
    不得上訴。
六、本案如有前述可得上訴情形，而不服本判決時，得自收受判
    決送達之日起20日內，向本院提出上訴書狀（須附繕本），
    上訴於第二審法院。
中　　華　　民　　國　　110 　年　　11　　月　　17　　日
                  刑事第七庭    法  官  巫美蕙　　　　
以上正本證明與原本無異。
本案如有前述可得上訴情形，而不服本判決時，得自收受判決送
達之日起20日內向本院提出上訴書狀，並應敘述具體理由。其未
敘述上訴理由者，應於上訴期間屆滿後20日內向本院補提理由書
(均須按他造當事人之人數附繕本)「切勿逕送上級法院」。
告訴人或被害人如對本判決不服者，應具備理由請求檢察官上訴
，其上訴期間之計算係以檢察官收受判決正本之日期為準。
中　　華　　民　　國　　110 　年　　11　　月　　17　　日
                                書記官  林婷儀
附錄本案論罪科刑法條：
中華民國刑法第339條之4第1項第2款
犯第339條詐欺罪而有下列情形之一者，處1年以上7年以下有期
徒刑，得併科1百萬元以下罰金：
一、冒用政府機關或公務員名義犯之。
二、三人以上共同犯之。
三、以廣播電視、電子通訊、網際網路或其他媒體等傳播工具，
    對公眾散布而犯之。